hr-HR: Vrsta rada doziranja: Automatsko; Ručno; Poluautomatsko; Ostalo
ro-RO: Tip de operare distribuire: Automată; Manual; Semiautomată; Altele
ja: ディスペンサー操作タイプ: オートマチック; マニュアル; セミオートマチック; その他
sk-SK: Typ dávkovania: Automatický; Manuálne ovládanie; Poloautomatický; Iné
el: Τύπος λειτουργίας διανομής: Αυτόματος; Μη αυτόματος; Ημιαυτόματος; Άλλο
th: ประเภทการดำเนินการจ่าย: อัตโนมัติ; มือเข็น; กึ่งอัตโนมัติ; อื่นๆ
lt-LT: Dozavimo veikimo tipas: Automatinis; Rankinis; Pusiau automatinis; Kita
cs: Typ dávkovací operace: Automatická; Ruční; Poloautomatická; Jiné
tr: Dağıtma işlem türü: Otomatik; Manuel; Yarı otomatik; Diğer
nl: Type doseerbediening: Automatisch; Handmatig; Halfautomatisch; Andere
vi: Loại hoạt động phân phối: Tự động; Thủ công; Bán tự động; Khác
it: Tipo di operazione di erogazione: Automatico; Manuale; Semiautomatico; Altro
pt-PT: Modo de dispensação: Automático; Manual; Semiautomático; Outro
fr: Type de distribution: Automatique; Manuel; Semi-automatique; Autre
zh-TW: 分配操作類型: 自動; 手動; 半自動; 其他
hu: Adagolás módja: Automatikus; Manuális; Félautomatikus; Egyéb
da: Dispenseringsoperationstype: Automatisk; Manuel; Halvautomatisk; Andet
zh-CN: 挤出操作类型: 自动; 手动; 半自动; 其他
fi: Annostelutyyppi: Automaattinen; Manuaalinen; Puoliautomaattinen; Muu
pl: Typ operacji dozowania: Automatyczne; Ręczne; Półautomatyczne; Inne
de: Ausgabebetriebsart: Automatisch; Manuell; Halbautomatisch; Sonstiges
es: Tipo de operación de dispensación: Automático; Manual; Semiautomático; Otros
sv: Doseringsdriftstyp: Automatisk; Manuell; Halvautomatisk; Övrigt
bg-BG: Тип работа на дозатора: Автоматичен; Ръчен; Полуавтоматична; Други
ko: 분배 작동 유형: 자동; 수동; 반자동; 기타
pt-BR: Tipo de operação de dispensação: Automática; Manual; Semiautomática; Outro
sl-SI: Vrsta delovanja dozirnika: Samodejno; Ročni; Polavtomatski; Drugo
ru: Тип операции дозирования: Автоматический; Ручной; Полуавтоматический; Другой
nb: Dispenseringsoperasjonstype: Automatisk; Manuell; Semiautomatisk; Annet
en: Dispensing operation type: Automatic; Manual; Semi-automatic; Other